【裁判字號】    89,易,1318
【裁判日期】    890516
【裁判案由】    毀棄損壞等
【裁判全文】
臺灣高雄地方法院刑事判決                        八十九年度易字第一三一八號
    公  訴  人  臺灣高雄地方法院檢察署檢察官
    被      告  甲○○
右列被告因毀棄損壞等案件，經檢察官提起公訴（八十八年度偵字第二０六一三號）
，本院判決如左：
    主  文
甲○○以加害生命之事恐嚇他人，致生危害於安全，處拘役參拾日，如易科罰金，以
參佰折算壹日。
其餘被訴部分公訴不受理。
    事  實
一、甲○○於民國八十八年八月十五日晚上九時許，在高雄縣大樹鄉○○村○○路九
    十之一號乙○○（檢察官誤載為張永清）住處後方空地，因不滿乙○○將物品堆
    置於該共有之土地上，竟持打火機點火引燃乙○○置於該處之帆布，適為丙○○
    發現而撲滅，僅燒毀價值約新台幣二千元之帆布一塊（毀損部分業經告訴人乙○○撤回告訴）。詎甲○○於乙○○質問伊放火行為時，竟另行起意，向張永清恐
    嚇稱：「要拿刀殺你全家」等語，以此加害生命之事恐嚇乙○○，使乙○○心生
    畏懼致生危害於安全。
二、案經乙○○訴由高雄縣警察局仁武分局報請台灣高雄地方法院檢察署檢察官偵查
    起訴。
    理  由
甲、有罪部分：
  一、訊據被告甲○○矢口否認有右揭恐嚇之犯行，辯稱：伊沒有恐嚇告訴人云云。
      惟查，被告確有右揭恐嚇之事實，業據告訴人乙○○迭次指述在卷，而由告訴
      人業已當庭撤回對被告所為毀損行為之告訴以觀，其當無誣陷被告恐嚇之理，
      是告訴人之指述，應屬可採，被告空言否認，無足採信。至證人丙○○雖到庭
      證稱，伊沒有聽到被告恐嚇告訴人等語，然被告恐嚇告訴人之時，證人丙○○
      業已離開現場，此情業據告訴人陳述在卷，被告及證人對此亦不否認，是證人
      之上開證言，並不足以作為被告有利認定之依據。本件事證明確，被告恐嚇之
      犯行，洵堪認定。
  二、核被告所為，係犯刑法第三百零五條之恐嚇危害安全罪。爰審酌被告毀損告訴
      人之物在先，復於告訴人質問時恐嚇告訴人，惡性非輕，惟被告與告訴人間有
      親屬關係，業據告訴人陳述在卷，而告訴人亦於本院審理時表示願原諒被告，
      不再追究之情，為免日後雙方見面仍懷怨心等一切情狀，從輕量處如主文之刑
      ，併諭知易科罰金之折算標準。
乙、公訴不受理部分：
  一、公訴意旨另以：被告甲○○於八十八年八月十五日晚上九時許，在高雄縣大樹
      鄉○○村○○路九十之一號乙○○住處後方空地，因不滿乙○○將物品堆置於
      該共有之土地上，竟持打火機點火引燃乙○○置於該處之帆布，適為丙○○發
      現而撲滅，僅燒毀價值約新台幣二千元之帆布一塊，因認被告涉犯刑法第三百
      五十四條之毀損器物罪。
  二、按告訴乃論之罪，告訴人於第一審辯論終結前得撤回其告訴，又告訴經撤回者
      ，應諭知不受理之判決，刑事訴訟法第二百三十八條第一項、第三百零三條第
      三款分別定有明文。
  三、查本件被告以火燒毀告訴人乙○○所有之帆布一塊部分，起訴書認係觸犯刑法
      第三百五十四條之毀損器物罪，依同法第三百五十七條之規定，須告訴乃論。
      茲據告訴人乙○○當庭撤回此部分之告訴，依照首開說明，應為不受理之諭知
      。
據上論斷，應依刑事訴訟法第二百九十九條第一項前段、第三百零三條第三款，刑法
第三百零五條、第四十一條，罰金罰鍰提高標準條例第一條前段、第二條，判決如主
文。
中      華      民      國      八十九  年      五      月    十六    日
                                  臺灣高雄地方法院刑事庭
                                      法  官    吳  宏  榮
右正本證明與原本無異。
如不服本判決，應於判決送達後十日內，向本院提出上訴狀。
                                      書記官    呂  怜  勳
中      華      民      國      八十九    年      五      月    十六    日
附錄本案論罪科刑法條
刑法第三百零五條：
以加害生命、身體、自由、名譽、財產之事恐嚇他人，致生危害於安全者，處二年以
下有期徒刑、拘役或三百元以下罰金。


司法院資訊處製作；財團法人民間司法改革基金會備份。
